臺灣臺中地方法院刑事判決　　　　　　　96年度易字第4655號
公　訴　人　臺灣台中地方法院檢察署檢察官
被　　　告　甲○○
　　　　　　　　　　（另案在臺灣臺中監獄執行中）
上列被告因贓物案件，經檢察官提起公訴（96年度偵字第7598號
），被告已就被訴事實為有罪之陳述，本院裁定適用簡式審判程
序，判決如下：
    主  文
甲○○故買贓物，累犯，處有期徒刑壹年，減為有期徒刑陸月，
如易科罰金，以銀元佰元即新臺幣玖佰元折算壹日。
    事  實
一、甲○○於民國90年間犯竊盜罪，經臺灣彰化地方法院以90
    年度易字第480號判處有期徒刑1年6月確定；另於91年間，
    因偽造文書案件，經同院以91年度訴字第887號判處有期徒
    刑10月確定，上開2案經接續執行後，於92年4月8日獲假釋
    出獄，惟於假釋期間，又因犯妨害自由案件，除撤銷其假釋
    外，另經同院以92年度易字第651號判處有期徒刑6月確定，
    於92年12月3日入監執行殘刑，且與上揭妨害自由案件所處
    之6月有期徒刑併合執行，於93年11月27日縮短刑期執行完
    畢。詎其仍不思悛悔，竟基於故買贓物之犯意，於95年3月
    28日至同年4月3日間之某日，在彰化縣秀水鄉之馬鳴派出所
    附近，明知姓名年籍不詳成年之人所販售之付款人為臺南區
    中小企業銀行新市分行、帳號000000000號、發票人吳家彰
    、票據號碼為BC0000000號、票面金額新臺幣（下同）12萬
    1,300元之支票1紙，係來路不明且價格遠低於票面金額之贓
    物（上開支票為乙○○所持有，於95年3月28日某時許，在
    彰化縣秀水鄉○○路150號威泛工業股份有限公司內被竊）
    ，仍以4,000元之代價，向該姓名年籍不詳成年人購買之。
    嗣於95年4月3日，甲○○持上開支票及另簽發面額3萬元之
    本票1張，交付予不知情之楊進國調借現金，而後由楊進國
    委託不知情之其妻洪曉蘋持上開支票向臺中商業銀行大慶分
    行提示後，始發現上開支票業經掛失，而為警循線查獲。
二、案經彰化縣警察局鹿港分局移送臺灣臺中地方法院檢察署檢
    察官偵查起訴。
    理  由
一、上開犯罪事實，業據被告甲○○於本院審理時坦承不諱，核
    與證人乙○○、楊進國、洪曉蘋證述相符，且有遺失票據申
    報書、票據掛失止付通知書、掛失止付票據提示人資料查報
    表、臺灣票據交換所臺南市分所退票理由單、本票及內政部
    警政署刑事警察局鑑驗書各1份在卷可稽。足認被告之自白
    與事實相符，應堪採信。本件事證明確，被告犯行堪以認定
    。
二、論罪科刑：
  (一)按行為後法律有變更者，適用行為時之法律。但行為後之法
    律有利於行為人者，適用最有利於行為人之法律，刑法第2
    條第1 項定有明文，茲因本件論罪科刑所適用之刑法法律有
    下列變更，爰比較新舊法如下：
    1.關於易科罰金之折算標準，94年2月2日經總統公布，並於
      95年7月1日施行之修正後刑法第41條第1項修正提高為「
      以新臺幣1,000元、2,000元、3,000元折算一日」，並刪
      除「因身體、教育、職業或家庭之關係，執行顯有困難者
      」之條件，第2項增訂「前項規定於數罪併罰，其應執行
      之刑未逾6月者，亦適用之」，而修正前刑法第41條第1項
      規定「得以1元以上3元以下折算1日（復依修正前罰金罰
      鍰提高標準條例第2條規定，係就原定數額提高為100倍折
      算1日即銀元100元以上300元以下折算1日）」，故關於易
      科罰金折算標準，以修正前之折算標準對被告較為利，故
      應依刑法第2條第1項前段規定，適用修正前刑法第41條第
      1項前段、罰金罰鍰提高標準條例第2條規定（現已刪除）
      ，定其易科罰金之折算標準。
    2.又關於累犯之規定，刑法第47條雖有變更，惟本件被告係
      於受有期徒刑之執行完畢，5年以內再故意犯本件有期徒
      刑以上之罪，不論依修正前之刑法第47條，或修正後之刑
      法第47條第1項之規定，均構成累犯，對被告而言並無有
      利或不利之情形，自不生新舊法比較之問題。
    3.另依刑法施行法第1條之1之立法說明，謂該條文第2項係
      「考量新修正之刑法施行後，不再適用『現行法規所定貨
      幣單位折算新台幣條例』，為使罰金數額趨於一致，避免
      衍生新舊法比較適用問題，以緩和實務適用法律之衝擊之
      前提下，規定第二項如上」等詞，顯見刑法施行法第1條
      之1第2項增訂後，自無再就「現行法規所定貨幣單位折算
      新台幣條例」、「罰金罰鍰提高標準條例」比較新舊法適
      用之問題。是關於刑法第349條第2項之法定刑為罰金刑提
      高標準部分，自應適用裁判時之法律即刑法施行法第1條
      之1之規定（最高法院96年度台上字第4655號判決意旨參
      照）。
  (二)核被告甲○○所為，係犯刑法第349條第2項之故買贓物罪。
    又被告曾犯竊盜罪，經臺灣彰化地方法院以90年度易字第
    480號判處有期徒刑1年6月確定；另於91年間，因偽造文書
    案件，經同院以91年度訴字第887號判處有期徒刑10月確定
    ，2案經接續執行後，於92年4月8日獲假釋出獄，惟於假釋
    期間，又因犯妨害自由案件，除撤銷其假釋外，另經同院以
    92年度易字第651號判處有期徒刑6月確定，於92年12月3日
    入監執行殘刑，且與上揭妨害自由案件所處之6月有期徒刑
    併合執行，於93年11月27日縮短刑期執行完畢，有臺灣高等
    法院被告前案紀錄表1紙在卷可按，其受有期徒刑之執行完
    畢後，5年之內故意故意再犯有期徒刑以上刑之本罪，為累
    犯，應依刑法第47條第1項規定加重其刑。爰審酌被告除上
    開構成累犯之案件外，自68年間起即屢犯竊盜罪，經法院先
    後6次判處有期徒刑，並執行完畢（臺灣高等法院被告前案
    紀錄表可按），足認其素行不良，犯罪之動機、目的、手段
    、犯後於警詢、偵查中否認犯行，至本院審理時坦承犯行之
    態度，及公訴檢察官具體求刑1年等一切情狀，量處如主文
    所示之刑。再被告犯罪時間，係於96年4月24日以前，合於
    中華民國九十六年罪犯減刑條例規定基準日之前，且無該條
    例規定不予減刑之情形，應依同條例第2條第1項第3款之規
    定，減其宣告刑期2分之1，並諭知易科罰金之折算標準。
據上論斷，應依刑事訴訟法第273條之1第1項、第299條第1項前
段，刑法第2條第1項、第349條第2項、第47條第1項、修正前第
41條第1項前段，修正前罰金罰鍰提高標準條例第2條，刑法施行
法第1條之1，中華民國九十六年罪犯減刑條例第2條第1項第3款
、第7條、第9條，判決如主文。
中　　華　　民　　國　　96　　年　　10　　月　　16　　日
                  刑事第十六庭  法  官  楊文廣
上正本證明與原本無異。
如不服本判決，應於收送達後10日內向本院提出上訴書狀（應敘
述具體理由並附繕本）。
上訴書狀如未敘述理由，應於上訴期間屆滿後20日內補提理由書
於本院。
                                書記官  葉泰濃
中　　華　　民　　國　　96　　年　　10　　月　　16　　日
附錄本判決論罪科刑法條全文
刑法第349條第2項：
搬運、寄藏、故買贓物或為牙保者，處五年以下有期徒刑、拘役
或科或併科一千元以下罰金。
